【裁判字號】    98,易緝,19
【裁判日期】    980327
【裁判案由】    竊盜
【裁判全文】
臺灣桃園地方法院刑事判決              98年度易緝字第19號
公  訴  人  臺灣桃園地方法院檢察署檢察官
被      告  甲○○
                    （現在臺灣桃園看守所附設勒戒所觀察、
上列被告因竊盜案件，經檢察官提起公訴（96年度偵字第4959號
），經本院獨任法官審理後，茲判決如下：
    主  文
甲○○無罪。
    理  由
一、公訴意旨略以：被告甲○○與胡金安（另行審結）共同意圖
    為自己不法之所有，基於竊盜之犯意聯絡，於不詳時間、地
    點，持客觀上足以傷害人之生命、身體，可供作兇器使用之
    破壞剪、鐵條、刀子等物，竊取臺灣電力股份有限公司所有
    之電纜線，得手後將之帶回被告位於桃園縣龍潭鄉○○路一
    九八巷八號之住處內，剝除竊得之電纜線外皮後變現，供己
    花用。嗣於民國九十六年二月四日中午十二時五分許，為警
    在被告上開住處內當場查獲印有臺灣電力股份有限公司ＴＰ
    Ｃ標記之電纜線外皮共八點二公斤（價值約新臺幣〈下同〉
    三千八百十八元），並扣得破壞剪、鐵條、刀子、磅秤等物
    ，而查獲上情。因認被告所為，係犯刑法第三百二十一條第
    一項第三款之攜帶兇器竊盜罪嫌。
二、訊據被告甲○○固坦承於上揭時間、地點，為警在其上址住
    處內查獲臺灣電力股份有限公司失竊之電纜線，及破壞剪、
    鐵條等物，惟堅決否認有何竊盜犯行，辯稱：警察查獲電纜
    線、刀子等物的地點是我借給胡金安住的地方，那些東西都
    是胡金安及張勝強帶回來的等語。
三、按犯罪事實應依證據認定之，無證據不得認定犯罪事實，刑
    事訴訟法第一百五十四條第二項定有明文。又認定不利於被
    告之事實，需依積極證據，苟積極證據不足為不利於被告事
    實之認定時，即應為有利於被告之認定，更不必有何有利之
    證據，最高法院著有三十年上字第八一六號判例可資參照。
    經查，公訴意旨認被告涉有上開攜帶兇器竊盜罪嫌，無非係
    以警員在被告上開住處內查獲大批電纜線外皮及破壞剪等工
    具，而被告與胡金安在偵查中辯稱：扣案的電纜線是張勝強
    的云云，又為證人張勝強所否認，可見查獲之電纜線應係被
    告與胡金安共同竊取等語，為其論據。惟查：
（一）證人董帝松於警詢中證稱：警員查獲的電纜線是伊所屬之
      臺灣電力股份有限公司所有，因為該線皮上還印有ＴＰＣ
      —ＥＴ、ＰＰＶＣ—ＷＰ等字樣，所以伊可以確認，伊不
      知道該批電纜線是在何時、何地失竊等語，並出具贓物領
      據一份領回扣案之電纜線，嗣後董帝松於檢察官偵查中並
      再為相同證述（偵查卷第三十六頁、第三十七頁、第七十
      七頁），細繹董帝松前開證詞及其出具之贓物領據，雖能
      認定本案查獲之電纜線確實為臺灣電力股份有限公司失竊
      之贓物，惟並無法據此推論即為被告二人所竊甚明，即公
      訴人亦未能指出被告與胡金安行竊本案電纜線之時間、地
      點等可得特定本案犯罪之要素，準此，證人董帝松之證詞
      ，即不足執為被告不利之認定。
（二）警員在被告位於桃園縣龍潭鄉○○路一九八巷八號之住處
      查獲被告與胡金安，當場除查獲前開電纜線外，並查扣被
      告二人所有之破壞剪二把、磅秤一台、鐵條十支，雖有搜
      索扣押筆錄暨所附扣押物品目錄表附卷（偵查卷第三十八
      頁），及上開贓物、工具扣案可資佐證，然此至多僅能證
      明被告與胡金安共同持有上揭贓物。而持有贓物之原因多
      端，舉凡竊盜、收受或故買贓物、侵占、拾獲，甚至不知
      贓而單純收受者，均不無可能，是故，單憑被告與胡金安
      共同持有查獲之贓物電纜線一節，亦不足認定被告二人確
      有竊盜之事實。至於扣案之破壞剪、刀子等工具無法證明
      被告與胡金安共同行竊電纜線之事實，更不待言。
（三）被告雖辯稱：警察查獲電纜線、刀子等物的地點是我借給
      胡金安住的地方，那些東西都是胡金安及張勝強帶回來的
      云云，惟胡金安則於警詢中推稱係張勝強帶來云云，而證
      人張勝強亦先後於檢察官偵查及本院審理時證稱：查獲的
      刀子是伊的沒有錯，但電纜線不是伊拿去的，伊只認識胡
      金安等語（偵查卷第七十八頁、本院九十六年六月二十九
      日審理筆錄第三頁），是則，被告上開辯解，雖無其他證
      據可以佐證，然究不能單憑此節，即認定其所辯不實，更
      有甚者，縱認被告前開辯解不值採信，有畏罪之嫌，亦無
      法據此排除其或許在掩護真正竊嫌之可能，從而，亦不能
      憑此認定查獲之電纜線係被告所竊。至於被告於本院最後
      一次審理時雖又改稱：「被查到的電纜線是胡金安和『阿
      強』在案發前三、四天拿到我住處的，我覺得是他們偷來
      的，我也有要他們拿走，他們都說待會會拿走，時間久了
      ，我也懶得說了」等語（本院九十八年三月十八日審判筆
      錄），惟此至多亦僅能認定被告或係為胡金安寄藏贓物，
      仍不能認定該電纜線即係被告所竊甚明。
（四）綜上，依現有證據，尚不能證明被告確有公訴意旨所指之
      竊盜犯行，依上說明，本院自應為其無罪之諭知。
四、前引證人於警詢、檢察官偵查中之證詞均經被告同意引用為
    證據（本院九十六年度易字第六三０號卷第四十頁），經核
    其等警詢筆錄作成時之情況，均屬適當，而渠等在檢察官偵
    查中之證詞亦均已依法具結，並無顯不可信之情況，依刑事
    訴訟法第一百五十九條之五第一項、第一百五十九條之一第
    二項規定，均有證據能力，至於扣案之贓物、破壞剪等物，
    均係警員經甲○○同意後入內檢視所查扣而得，有搜索扣押
    筆錄可考，亦有證據能力無疑，併予敘明。
據上論斷，應依刑事訴訟法第二百八十四條之一、第三百零一條
第一項，判決如主文。
本案經檢察官邱文中到庭執行職務。
中    華    民    國    98    年    3    月    27    日
                  刑事第五庭  法  官   陳彥宏
以上正本證明與原本無異。
如不服本判決，應於送達後10日內，向本院提出上訴狀。
                              書記官    翁其良
中    華    民    國    98    年    3    月    27    日


司法院資訊處製作；財團法人民間司法改革基金會備份。
